臺灣桃園地方法院刑事判決　　　　　 100年度審訴字第1754號
公　訴　人　臺灣桃園地方法院檢察署檢察官
被　　　告　許世明
上列被告因違反電信法等案件，經檢察官提起公訴（100 年度偵
字第698 號、第5820號），被告於準備程序進行中，就被訴事實
為有罪之陳述，經本院告知簡式審判程序意旨，並聽取當事人之
意見後，本院合議庭裁定依簡式審判程序審理，判決如下：
    主  文
許世明竊盜，累犯，處有期徒刑伍月，如易科罰金，以新臺幣壹
仟元折算壹日；又意圖為自己不法之利益，以無線方式，盜用他
人電信設備通信，累犯，處有期徒刑月，如易科罰金，以新臺
幣壹仟元折算壹日；又故買贓物，累犯，處有期徒刑月，如易
科罰金，以新臺幣壹仟元折算壹日；應執行有期徒刑玖月，如易
科罰金，以新臺幣壹仟元折算壹日。
    事實及理由
一、犯罪事實：
    許世明前於民國95年間因竊盜案件，經臺灣基隆地方法院以
    95年度易字第337 號判決判處有期徒刑3 年6 月，上訴後，
    經臺灣高等法院以95年度上易字第2487號判決原判決撤銷，
    改判處有期徒刑3 年1 月確定，經入監執行後，於97年12月
    3 日因縮短刑期假釋出監併付保護管束，迄98年6 月18日保
    護管束期滿未經撤銷，其未執行之刑，以已執行完畢論（於
    本案均構成累犯）。詎其猶不知悛悔，而分別為下列犯行：
  (一)於99年7 月25日3 時許至7 時許間之某時，在桃園縣八德市
    ○○路○ 段376 號前，見楊哲綱所有車牌號碼8S-9012 號自
    用小客車停放在路邊且未熄火，竟意圖為自己不法之所有，
    徒手打開車門，竊取該車得手後駛離，許世明於竊得楊哲綱
    上開車輛後，發現車內有行動電話2 支（含行動電話門號00
    00000000、0000000000號SIM 卡各1 張，其中1 支行動電話
    序號為000000000000000 號）、台新銀行提款卡、健保卡各
    1 張及PDA 1 個等物品；另基於意圖為自己不法之利益，自
    同日7 時10分6 秒起至同日8 時0 分14秒止，密接以上開竊
    得之門號0000000000號（行動電話序號為000000000000000
    號）撥打色情電話6 通，以無線方式盜用該支行動電話門號
    之電信設備通信，使台灣大哥大股份有限公司誤認為原申請
    人所使用，而提供通話服務，以此方式獲得免費使用他人電
    信設備通信達3,160 秒之不法利益。嗣因楊哲綱發覺上開車
    輛遭竊而報警處理，經警調閱通聯記錄，始悉上情。
  (二)於99年7 月2 日上午某時，許世明得預見真實姓名年籍不詳
    之成年男子兜售之NOKIA 牌行動電話（序號為000000000000
    000 號；該行動電話為張麗玲所有，係於99年6 月30日某時
    ，在桃園縣桃園市○○路198 號住處遭竊），可疑為贓物，
    仍基於縱為贓物，亦不違反其本意之故買贓物的不確定故意
    ，在桃園縣桃園市某處以新臺幣（下同）500 元之價格，向
    該真實姓名年籍不詳之成年男子買受上揭屬於贓物之行動電
    話，並於同日11至13時間持往位於桃園縣桃園市○○路589
    號之榛品電信行店內，以700 元價格販售予不知情之該店店
    長蘇朝盛。嗣為警調閱通聯記錄，乃悉前情。
二、證據名稱：
  (一)被告許世明於檢察事務官詢問及本院審理中之自白。
  (二)證人即被害人楊哲綱於警詢及檢察事務官詢問時之證述；證
    人即被害人張麗玲於警詢時之證述；證人蘇朝盛於警詢及檢
    察事務官詢問時之證述。
  (三)失車- 案件基本資料詳細畫面報表、行動電話基本資料查詢
    表、通聯調閱查詢單、手機切結書正本各1 份及錄影畫面翻
    拍照片6 幀。
  (四)臺灣高等法院被告前案紀錄表1 份。
三、核被告所為，分別係犯刑法第320 條第1 項之竊盜罪、同法
    第349 條第2 項之故買贓物罪及電信法第56條第1 項之意圖
    為自己不法利益，以無線方式盜用他人電信設備通信罪。被
    告所犯上開3 罪間，犯意各別，行為互殊，應予分論併罰。
    復被告有如犯罪事實欄所載之前案及執行紀錄，此有臺灣高
    等法院被告前案紀錄表1 份在卷可稽，其於徒刑執行完畢後
    5 年內故意再犯本件有期徒刑以上之罪，皆為累犯，均應依
    刑法第47條第1 項規定加重其刑。爰審酌被告之年紀正值青
    壯，竟不思不思努力以正當勞力獲取財物、意圖己身不法之
    利益，盜用他人電信設備通信，獲取3,160 秒之不法利益及
    買受來路不明之贓物，增加被害人回復其持有財物之困難，
    助長竊盜風氣，所為非是，並均兼衡渠等智識程度、犯罪之
    動機、目的、手段及其犯罪後坦承犯行，態度尚可等一切情
    狀，分別量處如主文所示之刑及諭知易科罰金折算標準，暨
    定其應執行刑併諭知易科罰金折算標準，以示懲儆。又電信
    法第60條規定「犯第56條至第58條之罪者，其電信器材，不
    問屬於犯人與否，沒收之」，此為絕對義務沒收主義之規定
    ，即凡觸犯電信法第56條至第58條之罪者，其電信器材，除
    證明已滅失者外，「不問屬於犯人與否」，有無查扣，固均
    應予以沒收之；惟倘其所謂沒收物原屬被害人所有，但為犯
    罪行為人因犯罪而取得或變易獲得被害人合法使用之物，則
    該物得否「不問屬於犯人與否」為沒收，自仍應視被害人與
    非法利用該物有無直接關連性以為判斷，方符合目的性之解
    釋，自非得不問上開規定之立法目的，徒從文義為解釋，概
    認凡屬犯罪行為人因供犯罪而取得原屬被害人合法所有之物
    ，亦均在「不問屬於犯人與否」應沒收之列，而恝置被害人
    得主張法律上之權利於不顧，形成國家在無任何正當理由之
    情況下，得以無限制地剝奪或限制被害人合法之財產權；是
    電信法第60條之適用，自應排除犯罪行為人取得原屬被害人
    所有而用以犯罪之電信器材，始合乎法意，並兼及公益與私
    益間之均衡維護（最高法院96年度臺非字第73號判決意旨可
    資參照）。職此，原屬被害人楊哲綱合法使用之上開序號為
    000000000000000 號之行動電話以及門號0000000000號之SI
    M 卡1 張，係遭被告竊得後盜打使用，依前揭判決意旨，自
    應認無適用電信法第60條規定宣告沒收之餘地，附此敘明。
四、應適用之法條：
    刑事訴訟法第273 條之1 第1 項、第299 條第1 項前段、第
    310 條之2 、第454 條第1 項，電信法第56條第1 項，刑法
    第11條前段、第320 條第1 項、第349 條第2 項、第47條第
    1 項、第41條第1 項前段、第8 項、第51條第5 款，刑法施
    行法第1 條之1 第1 項、第2 項前段。
五、如不服本件判決，得自收受判決送達之日起10日內，向本院
    提出上訴書狀，上訴於第二審法院。
本案經檢察官王碩志到庭執行職務。
中    華    民    國    100   年     9    月    16    日
                        刑事庭    法  官  潘怡華
以上正本證明與原本無異。
如不服本判決應於收受判決後10日內向本院提出上訴書狀，並應
敘述具體理由。其未敘述上訴理由者，應於上訴期間屆滿後20日
內向本院補提理由書( 均須按他造當事人之人數附繕本) 「切勿
逕送上級法院」。
                                  書記官  郭怡君
中    華    民    國    100   年     9    月    16    日
附錄本案論罪科刑法條：
電信法第56條第1項
意圖為自己或第三人不法之利益，以有線、無線或其他電磁方式
，盜接或盜用他人電信設備通信者，處5 年以下有期徒刑，得併
科新台幣150 萬元以下罰金。
中華民國刑法第320 條第1 項（普通竊盜罪）
意圖為自己或第三人不法之所有，而竊取他人之動產者，為竊盜
罪，處5 年以下有期徒刑、拘役或5 百元以下罰金。
中華民國刑法第349條（普通贓物罪）
收受贓物者，處3 年以下有期徒刑、拘役或5 百元以下罰金。
搬運、寄藏、故買贓物或為牙保者，處五年以下有期徒刑、拘役
或科或併科1 千元以下罰金。
因贓物變得之財物，以贓物論。